【裁判字號】    89,上訴,579
【裁判日期】    890613
【裁判案由】    違反公司法
【裁判全文】
臺灣高等法院刑事判決                            八十九年度上訴字第五七九號
    上  訴  人  臺灣臺北地方法院檢察署檢察官
    被      告  甲○○
右上訴人因被告違反公司法案件，不服臺灣臺北地方法院八十八年度訴字第七五八號
，中華民國八十八年十二月二十八日第一審判決（起訴案號：臺灣臺北地方法院檢察
署八十七年度偵字第二二二三八號）提起上訴，本院判決如左：
    主      文
上訴駁回。
    理      由
一、本案經本院審理結果，認第一審判決以富皇服飾事業有限公司（下稱富皇公司）
    於申請設立登記前，已收足股款，被告甲○○並無違反公司法第九條第三項規定
    之犯意，而對被告為無罪之諭知，核無不當，應予維持，並引用第一審判決書（
    如附件，其中理由四第十一行所載股東「李鍇堤」，乃「吳鍇堤」之誤，應予更
    正）記載之證據及理由。
二、檢察官上訴意旨以：被告經已坦承富皇公司登記之股東為五人，且實際並未全部
    出資，則該被告向泛亞商業銀行借貸之新臺幣（下同）一百萬元，究係各股東為
    繳納股款所借貸，抑係被告借貸而存入帳戶，供作虛偽之證明，原審並未明白認
    定，倘係被告借貸供以繳納股款，得否成立公司法第九條第三項前段之罪，非無
    探求餘地云云。
三、經查，富皇公司於民國八十二年六月二十六日向臺北市政府建設局申請設立登記
    時，所登記之資本總額為一百萬元，且股東係以現金出資一節，有臺北市政府建
    設局八十八年六月五日建一字第八八三００一七六號函檢附富皇公司設立登記事
    項卡附原審卷可按；而被告曾以原名「李秀鳳」向泛亞商業銀行貸款一百萬元，
    契約期間自八十二年五月二十一日起至八十三年五月二十一日止，亦經泛亞商業
    銀行臺北分行八十八年十一月十八日（八八）泛北發字第一九一四號函敘無訛，
    且富皇公司係以另一股東吳璻玲之名義開立存款帳戶，該筆款項經被告匯入吳璻
    玲之帳戶，作為公司股款使用，及吳璻玲與股東吳鍇堤均以現金出資等情，復據
    證人吳璻玲於原審調查時結證屬實（八十八年十一月二十五日訊問筆錄），足徵
    富皇公司於申請設立登記前，已收足股款逾一百萬元。至公司法第九條第三項對
    公司負責人之處罰，係以公司應收之股款，股東並未實際繳納，而以申請文件表
    明收足，為其成立要件。富皇公司於申請設立登記之際既已收足股款，被告縱自
    白五位股東實際並未全部出資，仍難以該罪相繩。檢察官上訴指摘原審對該被告
    匯入吳璻玲帳戶之一百萬元，未予認定其目的、用途，非有理由，應予駁回。
據上論斷，應依刑事訴訟法第三百七十三條、第三百六十八條，判決如主文。
本案經檢察官錢漢良到庭執行職務
中    華    民    國    八十九    年       六       月       十三       日
                            臺灣高等法院刑事第六庭
                                審判長法  官  陳  春  秋
                                      法  官  黃  賽  月
                                      法  官  王  麗  莉
右正本證明與原本無異。
如不服本判決應於收受送達後十日內向本院提出上訴書狀，其未敘述上訴之理由者並
得於提起上訴後十日內向本院補提理由書（均須按他造當事人之人數附繕本）。
                                      書記官  胡      儀
中    華    民    國    八十九    年        六      月       十四       日


司法院資訊處製作；財團法人民間司法改革基金會備份。
